【裁判字號】    99,重抗,4
【裁判日期】    990211
【裁判案由】    假扣押
【裁判全文】
臺灣高等法院高雄分院民事裁定           99年度重抗字第4號
抗  告  人  甲○○
            丙○○
上列抗告人因與相對人乙○○間聲請假扣押事件，對於民國99年
1 月20日臺灣高雄地方法院98年度裁全字第5995號所為裁定提起
抗告，本院裁定如下：
    主  文
原裁定廢棄。
抗告人以新台幣壹仟萬元為相對人供擔保後，得對於相對人之財
產於新台幣參仟萬元之範圍內為假扣押。
相對人如為抗告人供擔保金新台幣參仟萬元後，得免為或撤銷假
扣押。
聲請及抗告訴訟費用由相對人負擔。
    理  由
一、抗告意旨略以：抗告人主張對相對人有基於土地買賣契約及
    債權讓與契約所取得之買賣價金新台幣（下同）3000萬元債
    權，業據提出包括高雄市苓雅區○○○段一小段2696、2696
    -1、2697、2675地號等4 筆土地之買賣契約書、同段2675、
    2619、2697地號等土地買賣價金債權中3000萬元之讓與同意
    書、上開土地完成移轉登記之土地登記謄本等以為釋明，及
    據該買賣契約書第1 條第2 項記載：本買賣標的現為高雄地
    方法院維股…執行拍賣中；第3 條記載：第3 期款待高雄地
    方法院執行拍賣，…乙方（即相對人）給付該次拍賣價額之
    保證金，以代替第3 期款之交付等語，且相對人已取得上開
    5 筆土地之所有權登記，已足以判斷相對人尚未給付尾款
    3000萬餘元。原裁定認抗告人未為釋明，復未行使闡明義務
    ，而駁回抗告人之聲請，於法有違，求予廢棄，另為適法之
    裁定等語。
二、按民事訴訟法第522 條第1 項規定，債權人就金錢請求或得
    易為金錢請求之請求，欲保全強制執行者，得聲請假扣押；
    第523 條第1 項規定，假扣押非有日後不能強制執行或甚難
    執行之虞者，不得為之；第526 條第1 項、第2 項規定，請
    求及假扣押之原因應釋明之；前項釋明如有不足，而債權人
    陳明願供擔保或法院認為適當者，法院得定相當之擔保，命
    供擔保後為假扣押。是債權人聲請假扣押，應就其請求及假
    扣押之原因加以釋明，該項釋明如有不足，而債權人陳明願
    供擔保或法院認為適當者，法院得定相當之擔保，命供擔保
    後為假扣押。抗告人聲請對相對人之財產為假扣押，已表明
    請求權事實，並提出買賣契約書、債權讓與同意書、存證信
    函、土地登記謄本等為憑；就假扣押之原因，業於聲請時陳
    明，相對人取得上開土地所有權登記後，即設定高額抵押權
    及地上權，顯有隱匿財產之虞，為保全日後強制執行，願供
    擔保以代釋明之不足等語，經核同段2697號土地於98年11月
    2 日經設定最高限額抵押權3600萬元；同段2675號土地於98
    年12月2 日經設定最高限額抵押權6000萬元；同段2619號土
    地於98年11月2 日經設定最高限額抵押權9480萬元，有各該
    土地登記謄本可稽，均足認抗告人就假扣押之請求及原因已
    為釋明。而其釋明固有未足，既經抗告人陳明願供擔保以補
    釋明之不足，按之上開說明，法院自得定相當之擔保，命供
    擔保後為假扣押。
三、原審駁回抗告人之聲請，核有未洽；抗告人之抗告為有理由
    ，應由本院將原裁定廢棄，並斟酌本件假扣押之金額、相對
    人因假扣押所可能造成之損害程度，並衡以目前社會經濟狀
    況、銀行存放款利率等一切情形，酌定兩造之擔保及反擔保
    金額如主文所示。
四、據上論結，本件抗告為有理由，依民事訴訟法第492 條、第
    526 條、第527 條、第95條、第78條，裁定如主文。
中    華    民    國    99    年    2     月    11    日
                            民事第一庭
                                審判長法官  黃金石
                                法      官  林健彥
                                法      官  謝肅珍
以上正本證明與原本無異。
如不服本裁定應於送達後10日內向本院提出再抗告狀（並按他造
當事人之人數附繕本），並繳納再抗告費新臺幣1,000 元。
再為抗告僅得以適用法規顯有錯誤為理由，並應委任律師為代理
人。
中    華    民    國    99    年    2     月    11    日
                                書  記  官  馬蕙梅
附註：
抗告人之配偶、三親等內之血親、二親等內之姻親，或抗告人為
法人、中央或地方機關時，其所屬專任人員具有律師資格並經法
院認適當者，亦得為第三審代理人。
抗告人或其法定代理人具有律師資格者及前項情形，應於提起抗
告或委任時釋明之。

司法院資訊處製作；財團法人民間司法改革基金會備份。
